---
title: "Trabajo Personal"
author: "Ines Garcia"
date: "24/1/2022"
output: html_document
---

```{r setup, include=FALSE}
knitr::opts_chunk$set(echo = TRUE)
```

```{r}
install.packages("nycflights13")
library(nycflights13)
vuelos <- nycflights13::flights
```


### 1.Encuentra todos los vuelos que llegaron más de una hora tarde de lo previsto.
```{r}
which(vuelos$arr_delay >= 60)

```

### 2.Encuentra todos los vuelos que volaron hacia San Francisco (aeropuertos SFO y OAK) 
```{r}
which(vuelos$dest == "SFO" |vuelos$dest == "OAK" )
```


### 3. Encuentra todos los vuelos operados por United American (UA) o por American Airlines (AA) 

```{r}
which(vuelos$carrier == "UA"| vuelos$carrier== "AA")
```


### 4.Encuentra todos los vuelos que salieron los meses de primavera (Abril, Mayo y Junio) 
```{r}
which(flights$month == 4, 5, 6)
```


### 5. Encuentra todos los vuelos que llegaron más de una hora tarde pero salieron con menos de una hora de retraso. 

```{r}
which(vuelos$arr_delay >= 60 & vuelos$dep_delay <= 60)


```
















